# 上市公司限制性股票认购款已验资未登记，能否计入股本

提问人：xychen02 时间：2020-01-17 00:01:56
上市公司做了限制性股票激励计划，授予股权激励对象 520 万股。授予日为 2019 年 11 月 12 日，股权激励对象于 2019年 12 月 19 日全部缴纳了限制性股票认购款，会计师事务所于 2019 年 12 月 20 日出具了验资报告。限制性股票的登记日（中登公司登记）为 2020 年 1 月 3 日。请问：（一）截止 2019 年 12 月 31 日，公司的股本是否包含这 520 万股的限制性股票?（二）如果截止 2019 年 12 月 31 日，公司的股本不否包含这 520 万股的限制性股票：
1 、那么激励对象缴纳的认购款公司应如何进行账务处理？
借：银行存款
贷：其他应付款
2 、假设限制性股票激励计划中约定现金股利不可撤销，解锁条件仅为服务期限条件。计算基本 2019 年公司基本每股收益时，分子是否需扣除归属于预计未来可解锁限制性股票的净利润？
3 、计算 2019 年公司稀释的每股收益是否需考虑限制性股票的稀释性？

回答人：chenyiwei
1 、股权激励计划已经获得批准，股款已实际缴纳，故应在 2019 年末确认股本增加。截至 2019 年末尚未办理新增股份在登记公司的初始登记手续不影响股本的确认，但应在附注中披露。
2 、由于是年底入股，相当于全年归属于预计未来可解锁限制性股票的净利润为零。
3 、同样，由于限制性股票的加权平均数量为零，故无需考虑其稀释性。